Minutes et répertoires du notaire Mélite LEMIRE, 5 mars 1776 - 5 janvier 1801 (étude XXXIV)
Archives nationales
Minutes et répertoires du notaire Mélite LEMIRE (étude XXXIV)
5 mars 1776 - 5 janvier 1801
MC/ET/XXXIV/703 - MC/ET/XXXIV/1323, MC/RE/XXXIV/7 - MC/RE/XXXIV/8
Lemire, Mélite; Étude notariale XXXIV (Paris; 1585-....)
ml à valider
Archives nationales de France
Minutes et répertoires: la loi 2008-696 du 15 juillet 2008 relative aux archives a fixé à 75 ans à compter de la date de l'acte, ou à 25 ans à compter de la date du décès de l'intéressé si ce délai est plus bref, le délai de communication des minutes et répertoires des notaires; ce délai est porté à 100 ans à compter de la date de l'acte si le document se rapporte à un mineur (code du Patrimoine, articles L213-2, 4e d et 5e).
Autres documents de l'étude (dossiers de clients, comptabilité...): s'agissant d'archives privées, ces documents sont communicables selon les modalités fixées par le déposant ou le donateur.
Certains documents ne sont pas accessibles en raison de leur mauvais état de conservation.
Versement
Accès aux instruments de recherche de tous les notaires de l’étude XXXIV
Archives de l'étude XXXIV
- Minutes de Mélite LEMIRE, mars 1776 - 2 janvier 1801; MC/ET/XXXIV/703 - MC/ET/XXXIV/1323
  - Minutes. 1776, mars - juin, mars - juin 1776; MC/ET/XXXIV/703
    Informations complémentaires:
    1776, 1er et 2 mars: actes passés par-devant Charles Belime, substituant de Claude Bernard.
    1776, 5 mars à 1776, juin: actes passés par-devant Mélite Lemire.
    Informations concernant le classement:
    Le niveau inférieur de description, quand il existe, correspond aux minutes d'actes. Toutes les minutes ne sont pas forcément décrites une à une. Les descriptions de ces minutes sont plus ou moins détaillées.
  - Minutes. 1776, juillet - août, juillet - août 1776; MC/ET/XXXIV/704
  - Minutes. 1776, septembre - octobre, septembre - octobre 1776; MC/ET/XXXIV/705
  - Minutes. 1776, novembre - décembre, novembre - décembre 1776; MC/ET/XXXIV/706
  - Minutes. 1777, janvier - mars, janvier - mars 1777; MC/ET/XXXIV/707
  - Minutes. 1777, avril - juin, avril - juin 1777; MC/ET/XXXIV/708
  - Minutes. 1777, juillet - septembre, juillet - septembre 1777; MC/ET/XXXIV/709
  - Minutes. 1777, octobre - décembre, octobre - décembre 1777; MC/ET/XXXIV/710
  - Minutes. 1778, janvier - mars, janvier - mars 1778; MC/ET/XXXIV/711
  - Minutes. 1778, avril - juin, avril - juin 1778; MC/ET/XXXIV/712
  - Minutes. 1778, juillet - septembre, juillet - septembre 1778; MC/ET/XXXIV/713
  - Minutes. 1778, octobre - décembre, octobre - décembre 1778; MC/ET/XXXIV/714
  - Minutes. 1779, janvier - mars, janvier - mars 1779; MC/ET/XXXIV/715
  - Minutes. 1779, avril - juin, avril - juin 1779; MC/ET/XXXIV/716
  - Minutes. 1779, juillet - août, juillet - août 1779; MC/ET/XXXIV/717
  - Minutes. 1779, septembre - décembre, septembre - décembre 1779; MC/ET/XXXIV/718
  - Minutes. 1780, janvier - mars, janvier - mars 1780; MC/ET/XXXIV/719
  - Minutes. 1780, avril - juin, avril - juin 1780; MC/ET/XXXIV/720
  - Minutes. 1780, juillet - août, juillet - août 1780; MC/ET/XXXIV/721
  - Minutes. 1780, septembre - octobre, septembre - octobre 1780; MC/ET/XXXIV/722
  - Minutes. 1780, novembre - décembre, novembre - décembre 1780; MC/ET/XXXIV/723
  - Minutes. 1781, janvier - mars, janvier - mars 1781; MC/ET/XXXIV/724
  - Minutes. 1781, avril - juin, avril - juin 1781; MC/ET/XXXIV/725
  - Minutes. 1781, juillet - septembre, juillet - septembre 1781; MC/ET/XXXIV/726
  - Minutes. 1781, octobre, octobre 1781; MC/ET/XXXIV/727
  - Minutes. 1781, novembre - décembre, novembre - décembre 1781; MC/ET/XXXIV/728
  - Minutes. 1782, janvier - avril, janvier - avril 1782; MC/ET/XXXIV/729
  - Minutes. 1782, mai - juin, mai - juin 1782; MC/ET/XXXIV/730
  - Minutes. 1782, juillet - août, juillet - août 1782; MC/ET/XXXIV/731
  - Minutes. 1782, septembre - octobre, septembre - octobre 1782; MC/ET/XXXIV/732
  - Minutes. 1782, novembre - décembre, novembre - décembre 1782; MC/ET/XXXIV/733
  - Minutes. 1783, janvier - février, janvier - février 1783; MC/ET/XXXIV/734
  - Minutes. 1783, mars - avril, mars - avril 1783; MC/ET/XXXIV/735
  - Minutes. 1783, mai - juin, mai - juin 1783; MC/ET/XXXIV/736
    - Notoriété et dépôt de renonciation à la succession de Pierre Mollier, bourgeois de Paris., 25 juin 1783; MC/ET/XXXIV/736
      Mention dans le répertoire du notaire coté:
      MC/RE/XXXIV/7
      Origine de l'information:
      Actes signalés par Thierry Boudignon, 2003-2012 (base de données migrée: voir contexte dans le Plan d’orientation général - Notaires de Paris, guides thématiques du Minutier).
      Date de création de la notice: 2009
      notoriété; dépôt de pièces; renonciation; Mollier, Pierre
  - Minutes. 1783, juillet - septembre, juillet - septembre 1783; MC/ET/XXXIV/737
    - Contrat de mariage entre Alexandre Louis Gabriel, comte de Ruffo, et Marie Louise Félicité de Perthuis., 27 juillet 1783; MC/ET/XXXIV/737
      Acte récupéré après revendication en 2021.
      Signatures de Louis XVI (roi de France, 1754-1793), Marie-Antoinette et de la famille royale et des princes du sang et de hauts personnages.
      Actes signalés par le personnel du Minutier central des notaires de Paris.
      Date de création de la notice: 2022 (Marie-Françoise Limon-Bonnet)
  - Minutes. 1783, octobre - décembre, octobre - décembre 1783; MC/ET/XXXIV/738
  - Minutes. 1784, janvier - mars, janvier - mars 1784; MC/ET/XXXIV/739
  - Minutes. 1784, avril - juin, avril - juin 1784; MC/ET/XXXIV/740
  - Minutes. 1784, juillet, juillet 1784; MC/ET/XXXIV/741
  - Minutes. 1784, août - octobre, août - octobre 1784; MC/ET/XXXIV/742
  - Minutes. 1784, novembre - décembre, novembre - décembre 1784; MC/ET/XXXIV/743
  - Minutes. 1785, janvier - février, janvier - février 1785; MC/ET/XXXIV/744
  - Minutes. 1785, mars - avril, mars - avril 1785; MC/ET/XXXIV/745
  - Minutes. 1785, mai - juin, mai - juin 1785; MC/ET/XXXIV/746
  - Minutes. 1785, juillet - août, juillet - août 1785; MC/ET/XXXIV/747
  - Minutes. 1785, septembre - octobre, septembre - octobre 1785; MC/ET/XXXIV/748
    - Bail par les religieux de Cluny à Pierre Jacques Legrand d'une maison sise rue du Haut-Moulin, île de la Cité., 10 octobre 1785; MC/ET/XXXIV/748
      Les membres du conseil général de la commune robespierriste de Paris (200 actes), par Béatrice Vanuxem, 1992-1993 (base de données migrée: voir contexte dans le Plan d’orientation général - Notaires de Paris, guides thématiques du Minutier).
      Date de création de la notice: 2006
      bail; Haut-Moulin (rue du); Legrand, Pierre-Jacques
  - Minutes. 1785, novembre - décembre, novembre - décembre 1785; MC/ET/XXXIV/749
  - Minutes. 1786, janvier - février, janvier - février 1786; MC/ET/XXXIV/750
  - Minutes. 1786, mars, mars 1786; MC/ET/XXXIV/751
  - Minutes. 1786, avril - juin, avril - juin 1786; MC/ET/XXXIV/752
  - Minutes. 1786, juillet - août, juillet - août 1786; MC/ET/XXXIV/753
  - Minutes. 1786, septembre - octobre, septembre - octobre 1786; MC/ET/XXXIV/754
  - Minutes. 1786, novembre - décembre, novembre - décembre 1786; MC/ET/XXXIV/755
  - Minutes. 1787, janvier - mars, janvier - mars 1787; MC/ET/XXXIV/756
    - Contrat de mariage entre Jean Bertaux, demeurant rue du Temple, paroisse Saint-Nicolas-des-Champs, bourgeois de Paris, et Marie Aldegonde Hanoteau, demeurant rue Portefoin, paroisse Saint-Nicolas-des-Champs., 8 janvier 1787; MC/ET/XXXIV/756
      Mariages à Paris en 1787 (3196 actes), par Delphine Dubois, Sandrine Dumas-Lefaure, Catherine Gauthier, 1994 (base de données migrée: voir contexte dans le Plan d’orientation général - Notaires de Paris, guides thématiques du Minutier).
      Date de création de la notice: 2002
      contrat de mariage; Temple (rue du); Bertaux, Jean; Hanoteau, Marie-Aldegonde
    - Contrat de mariage entre Louis Boullanger demeurant rue de la Grande-Truanderie, paroisse Saint-Eustache, marchand mercier, et Marie Josèphe Herbin, demeurant rue Thibautodé, paroisse Saint-Germain-l'Auxerrois., 14 février 1787; MC/ET/XXXIV/756
      contrat de mariage; Grande-Truanderie (rue de la); Thibault-aux-Dés (rue); Boullanger, Louis; Herbin, Marie-Josephe; commerçant
    - Contrat de mariage entre Claude Antoine de La Saux, demeurant rue de Richelieu, paroisse Saint-Eustache, bourgeois de Paris, et Thérèse Lucie Cheron, demeurant rue du Palais-Royal, paroisse Saint-Eustache., 16 février 1787; MC/ET/XXXIV/756
      contrat de mariage; Richelieu (rue de); La Saux, Claude-Antoine de; Cheron, Thérèse-Lucie
  - Minutes. 1787, avril - juin, avril - juin 1787; MC/ET/XXXIV/757
    - Contrat de mariage entre Jacques Joseph Colmart, demeurant hors de Paris, diocèse de Paris, tailleur d'habits, et Ferriot, veuve Cartan, demeurant rue Jacob, paroisse Saint-Sulpice, maîtresse couturière., 9 mai 1787; MC/ET/XXXIV/757
      contrat de mariage; Jacob (rue); Colmart, Jacques-Joseph; Ferriot,; Cartan (veuve); tailleur d'habits; tailleur d'habits
    - Contrat de mariage entre Etienne Marquet, demeurant rue Croix-des-Petits-Champs, paroisse Saint-Eustache, maître grainier coffretier, et Marie Elisabeth Genu, demeurant rue Croix-des-Petits-Champs, paroisse Saint-Eustache,., 3 juin 1787; MC/ET/XXXIV/757
      contrat de mariage; Croix-des-Petits-Champs (rue); Marquet, Etienne; Genu, Marie-Elisabeth
    - Contrat de mariage entre Jean Louis de La Garde, demeurant hors de Paris, diocèse de Meaux, secrétaire du Point d'Honneur, et Charlotte Henriette Sophie Verneaux, demeurant rue du Temple, paroisse Saint-Gervais., 13 juin 1787; MC/ET/XXXIV/757
      contrat de mariage; Temple (rue du); La Garde, Jean-Louis de; Verneaux, Charlotte-Henriette-Sophie
  - Minutes. 1787, juillet - septembre, juillet - septembre 1787; MC/ET/XXXIV/758
    - Contrat de mariage entre Jean François Gilbert, demeurant rue de la Tournelle, paroisse Saint-Etienne-du-Mont, ancien secrétaire des vaisseaux du roi, et Marie Angélique Etienne Leroy, demeurant rue des Aveugles, paroisse Saint-Sulpice., 16 août 1787; MC/ET/XXXIV/758
      contrat de mariage; Tournelle (rue de la); Aveugles (rue des); Gilbert, Jean-François; Leroy, Marie-Angélique-Etienne
    - Contrat de mariage entre Claude François, demeurant rue de Cléry, paroisse Notre-Dame-de-Bonne-Nouvelle, menuisier, et Marie Nicolas Cadout, deumeurant hors de Paris, diocèse non identifié., 19 août 1787; MC/ET/XXXIV/758
      contrat de mariage; Cléry (rue de); Francois, Claude; Cadout, Marie-Nicolas; menuisier
    - Contrat de mariage entre Jacques David Louis Bessière, demeurant rue de la Poterie, paroisse Saint-Jean-en-Grève, maître marchand joaillier, et Marie-Madeleine Victoire Poupardin, demeurant hors de Paris, diocèse de Orléans., 24 août 1787; MC/ET/XXXIV/758
      contrat de mariage; Poterie (rue de la); Bessiere, Jacques-David-Louis; Poupardin, Marie-Madelaine-Victoire; commerçant; orfèvre
    - Contrat de mariage entre Antoine Bertoux, demeurant rue aux Fèves, paroisse Saint-Pierre-des-Arcis, tonnelier, et Madeleine Fillot, demeurant rue aux Fèves, paroisse Saint-Pierre-des-Arcis., 1er septembre 1787; MC/ET/XXXIV/758
      contrat de mariage; Fèves (rue aux); Bertoux, Antoine; Fillot, Magdeleine; tonnelier
    - Contrat de mariage entre Denis Cauchois, demeurant rue des Déchargeurs, paroisse Saint-Germain-l'Auxerrois, maître pâtissier rôtisseur traiteur, et Jeanne Margueritte Lucie Delacour, demeurant rue de la Vieille-Draperie, paroisse Saint-Pierre-des-Arcis., 7 septembre 1787; MC/ET/XXXIV/758
      contrat de mariage; Déchargeurs (rue des); Vieille-Draperie (rue de la); Cauchois, Denis; Delacour, Jeanne-Margueritte-Lucie; pâtissier
    - Contrat de mariage entre Antoine Magnier, demeurant cloître du Sépulcre, paroisse Saint-Germain-l'Auxerrois, choriste et maître des enfants de choeur de l'église du Sépulcre à Paris, et Marie Françoise Parmentier, demeurant rue Jean-de-l'Epine, paroisse de Saint-Jean-en-Grève., 20 septembre 1787; MC/ET/XXXIV/758
      contrat de mariage; Jean-de-l'Epine (rue); Magnier, Antoine; Parmentier, Marie-Françoise
  - Minutes. 1787, octobre - décembre, octobre - décembre 1787; MC/ET/XXXIV/759
    - Contrat de mariage entre Côme Vincent Ledin, demeurant rue Dauphine, paroisse Saint-André-des-Arts, maître gainier coffretier, et Marie Geneviève Nicole Genu, demeurant rue de la Perle, paroisse Saint-Gervais, diocèse de Paris., 14 octobre 1787; MC/ET/XXXIV/759
      contrat de mariage; Dauphine (rue); Perle (rue de la); Ledin, Côme-Vincent; Genu, Marie-Geneviève-Nicole
    - Obligation de René Toussaint Daubancourt, officier du roi, rue Croix-des-Petits-Champs, paroisse Saint-Eustache, envers Pierre Dutartre, négociant à Paris, rue Saint- Denis, paroisse Saint-Eustache, 17 octobre 1787; MC/ET/XXXIV/759
      obligation; Croix-des-Petits-Champs (rue); Saint-Denis (rue); Daubancourt, René-Toussaint; Dutartre, Pierre; négociant
    - Hypothèque, par René Toussaint Daubancourt, d'une maison sise rue de Comtesse-d'Artois et appellée 'passage de la Reine de Hongrie'., 17 octobre 1787; MC/ET/XXXIV/759
      Comtesse-d'Artois (rue de la); Daubancourt, René-Toussaint
    - Contrat de mariage entre Nicolas Jérôme Toupet, demeurant rue de la Huchette, paroisse Saint-Séverin, maître fondeur, et Hélène Etienne Rousseau, demeurant rue de la Pelleterie, paroisse Saint-Jacques-des-Saints-Innocents., 31 octobre 1787; MC/ET/XXXIV/759
      contrat de mariage; Huchette (rue de la); Pelleterie (rue de la); Toupet, Nicolas-Jérôme; Rousseau, Hélène-Etienne; fondeur
  - Minutes. 1788, janvier - février, janvier - février 1788; MC/ET/XXXIV/760
  - Minutes. 1788, mars - avril, mars - avril 1788; MC/ET/XXXIV/761
  - Minutes. 1788, mai - juin, mai - juin 1788; MC/ET/XXXIV/762
  - Minutes. 1788, juillet - septembre, juillet - septembre 1788; MC/ET/XXXIV/763
  - Minutes. 1788, octobre - décembre, octobre - décembre 1788; MC/ET/XXXIV/764
  - Minutes. 1789, janvier - février, janvier - février 1789; MC/ET/XXXIV/765
  - Minutes. 1789, mars - avril, mars - avril 1789; MC/ET/XXXIV/766
  - Minutes. 1789, mai - juin, mai - juin 1789; MC/ET/XXXIV/767
  - Minutes. 1789, juillet - septembre, juillet - septembre 1789; MC/ET/XXXIV/768
  - Minutes. 1789, octobre - décembre, octobre - décembre 1789; MC/ET/XXXIV/769
  - Minutes. 1790, janvier - mars, janvier - mars 1790; MC/ET/XXXIV/770
  - Minutes. 1790, avril - juin, avril - juin 1790; MC/ET/XXXIV/771
  - Minutes. 1790, juillet - septembre, juillet - septembre 1790; MC/ET/XXXIV/772
  - Minutes. 1790, octobre - décembre, octobre - décembre 1790; MC/ET/XXXIV/773
  - Minutes. 1791, janvier - février, janvier - février 1791; MC/ET/XXXIV/774
  - Minutes. 1791, mars - avril, mars - avril 1791; MC/ET/XXXIV/775
  - Minutes. 1791, mai - juin, mai - juin 1791; MC/ET/XXXIV/776
  - Minutes. 1791, juillet - août, juillet - août 1791; MC/ET/XXXIV/777
  - Minutes. 1791, septembre - octobre, septembre - octobre 1791; MC/ET/XXXIV/778
  - Minutes. 1791, novembre - décembre, novembre - décembre 1791; MC/ET/XXXIV/779
  - Minutes. 1792, janvier - février, janvier - février 1792; MC/ET/XXXIV/780
  - Minutes. 1792, mars - avril, mars - avril 1792; MC/ET/XXXIV/781
  - Minutes. 1792, mai - juin, mai - juin 1792; MC/ET/XXXIV/782
  - Minutes. 1792, juillet - août, juillet - août 1792; MC/ET/XXXIV/783
  - Minutes. 1792, septembre - octobre, septembre - octobre 1792; MC/ET/XXXIV/784
  - Minutes. 1792, novembre - décembre, novembre - décembre 1792; MC/ET/XXXIV/785
  - Minutes. 1793, janvier - février, janvier - février 1793; MC/ET/XXXIV/786
  - Minutes. 1793, mars - avril, mars - avril 1793; MC/ET/XXXIV/787
  - Minutes. 1793, mai - juin, mai - juin 1793; MC/ET/XXXIV/788
  - Minutes. 1793, juillet - août, juillet - août 1793; MC/ET/XXXIV/789
  - Minutes. 1793, septembre - octobre, septembre - octobre 1793; MC/ET/XXXIV/790
  - Minutes. 1793, novembre, novembre 1793; MC/ET/XXXIV/791
  - Minutes. 1793, décembre, décembre 1793; MC/ET/XXXIV/792
  - Minutes. an II, nivôse - an II, pluviose, 12 nivôse an II (1er janvier 1794) - pluviose an II (18 février 1794); MC/ET/XXXIV/793
  - Minutes. an II, ventôse, ventôse an II (19 février 1794) - ventôse an II (20 mars 1794); MC/ET/XXXIV/794
  - Minutes. an II, germinal, germinal an II (21 mars 1794) - germinal an II (19 avril 1794); MC/ET/XXXIV/795
  - Minutes. an II, floréal, floréal an II (20 avril 1794) - floréal an II (19 mai 1794); MC/ET/XXXIV/796
  - Minutes. an II, prairial, prairial an II (20 mai 1794) - prairial an II (18 juin 1794); MC/ET/XXXIV/797
    - Divorce de Dorothée Chambord et Jean Charles Cailleux, rue du Coq-Hardi, section des Gardes-Françaises., 5 prairial an II (24 mai 1794); MC/ET/XXXIV/797
      Cailleux, Jean-Charles; Chambord, Dorothée
    - Contrat de mariage entre Martial Gamory,123 rue du Coq, section des Gardes-Françaises, fils d'Alexis Gamory, maréchal, et d'Antoinette Cassier et Dorothée Chambord, divorcée de Jean Charles Cailleux., 22 prairial an II (10 juin 1794); MC/ET/XXXIV/797
      contrat de mariage; Coq (rue du); Gamory, Martial; Gamory, Alexis; Cassier, Antoinette; Chambord, Dorothée; Cailleux, Jean Charles
  - Minutes. an II, messidor, messidor an II (19 juin 1794) - messidor an II (18 juillet 1794); MC/ET/XXXIV/798
  - Minutes. an II, thermidor, thermidor an II (19 juillet 1794) - thermidor an II (17 août 1794); MC/ET/XXXIV/799
  - Minutes. an II, fructidor, fructidor an II (18 août 1794) - fructidor an II (20 septembre 1794); MC/ET/XXXIV/800
  - Minutes. an III, vendémiaire - an III, brumaire, vendémiaire an III (22 septembre 1794) - brumaire an III (20 novembre 1794); MC/ET/XXXIV/801
  - Minutes. an III, frimaire - an III, nivôse, frimaire an III (21 novembre 1794) - nivôse an III (19 janvier 1795); MC/ET/XXXIV/802
  - Minutes. an III, pluviose - an III, ventôse, pluviose an III (20 janvier 1795) - ventôse an III (20 mars 1795); MC/ET/XXXIV/803
  - Minutes. an III, germinal - an III, floréal, germinal an III (21 mars 1795) - floréal an III (19 mai 1795); MC/ET/XXXIV/804
  - Minutes. an III, prairial - an III, messidor, prairial an III (20 mai 1795) - messidor an III (18 juillet 1795); MC/ET/XXXIV/805
  - Minutes. an III, thermidor - an III, fructidor, thermidor an III (19 juillet 1795) - fructidor an III (20 septembre 1795); MC/ET/XXXIV/806
  - Minutes. an IV, vendémiaire - an IV, brumaire, vendémiaire an IV (23 septembre 1795) - brumaire an IV (21 novembre 1795); MC/ET/XXXIV/807
  - Minutes. an IV, frimaire - an IV, pluviose, frimaire an IV (22 novembre 1795) - pluviose an IV (19 février 1796); MC/ET/XXXIV/808
  - Minutes. an IV, ventôse - an IV, prairial, ventôse an IV (20 février 1796) - prairial an IV (18 juin 1796); MC/ET/XXXIV/809
    - Contrat de mariage entre Jacques Philippe Culhât de Coreil, notaire, et Marie Marthe Rosalie Revil, fille de Jean Charles Revil, négociant à Paris., 24 mars 1796; MC/ET/XXXIV/809
      Philippe Bertholet, Études et notaires parisiens en 1803, Paris Association des notaires du Châtelet, 2004 [594 actes] (voir contexte dans le Plan d’orientation général - Notaires de Paris, guides thématiques du Minutier).
      contrat de mariage; Culhât de Coreil, Jacques Philippe; Revil, Marie Marthe Rosalie; Revil, Jean Charles; notaire; négociant
  - Minutes. an IV, messidor - an IV, fructidor, messidor an IV (19 juin 1796) - fructidor an IV (20 septembre 1796); MC/ET/XXXIV/810
  - Minutes. an V, vendémiaire - an V, frimaire, vendémiaire an V (22 septembre 1796) - frimaire an V (21 décembre 1796); MC/ET/XXXIV/811
  - Minutes. an V, nivôse - an V, floréal, nivôse an V (22 décembre 1796) - floréal an V (19 mai 1797); MC/ET/XXXIV/812
  - Minutes. an V, prairial - an V, fructidor, prairial an V (20 mai 1797) - fructidor an V (20 septembre 1797); MC/ET/XXXIV/813
  - Minutes. an VI, vendémiaire - an VI, nivôse, vendémiaire an VI (22 septembre 1797) - nivôse an VI (19 janvier 1798); MC/ET/XXXIV/814
  - Minutes. an VI, pluviose - an VI, floréal, pluviose an VI (20 janvier 1798) - floréal an VI (19 mai 1798); MC/ET/XXXIV/815
  - Minutes. an VI, prairial - an VI, fructidor, prairial an VI (20 mai 1798) - fructidor an VI (20 septembre 1798); MC/ET/XXXIV/816
  - Minutes. an VII, vendémiaire - an VII, nivôse, vendémiaire an VII (22 septembre 1798) - nivôse an VII (19 janvier 1799); MC/ET/XXXIV/817
  - Minutes. an VII, pluviose - an VII, floréal, pluviose an VII (20 janvier 1799) - floréal an VII (19 mai 1799); MC/ET/XXXIV/818
  - Minutes. an VII, prairial - an VII, fructidor, prairial an VII (20 mai 1799) - fructidor an VII (20 septembre 1799); MC/ET/XXXIV/819
  - Minutes. an VIII, vendémiaire - an VIII, ventôse, vendémiaire an VIII (23 septembre 1799) - ventôse an VIII (21 mars 1800); MC/ET/XXXIV/820
  - Minutes. an VIII, germinal - an VIII, prairial, germinal an VIII (22 mars 1800) - prairial an VIII (19 juin 1800); MC/ET/XXXIV/821
  - Minutes. an VIII, messidor - an VIII, fructidor, messidor an VIII (20 juin 1800) - fructidor an VIII (21 septembre 1800); MC/ET/XXXIV/822
  - Minutes. an IX, vendémiaire - an IX, nivôse, vendémiaire an IX (23 septembre 1800) - 12 nivôse an IX (2 janvier 1801); MC/ET/XXXIV/823
  - Minutes concernant des anciens récépissés (enregistrements annexes). 1779 - 1799, 22 septembre, 1779 - 22 septembre 1799; MC/ET/XXXIV/1323
    Anciens récépissés tenant lieu de minutes.
- Répertoire(s) de Mélite LEMIRE, 1776 - 21 mars 1802; MC/RE/XXXIV/7 - MC/RE/XXXIV/8
  - Répertoire. 1776, 1er janvier - 1791, 31 mars, 1er janvier 1776 - 31 mars 1791; MC/RE/XXXIV/7
    Répertoire des notaire Claude Bernard (1er janvier-2 mars 1776), Mélite Lemire (5 mars 1776-31 mars 1791).
    Informations concernant le classement et la cotation:
    Le niveau inférieur de description, quand il existe, correspond aux mentions d'actes contenues dans le répertoire. Parmi celles-ci, certaines peuvent y être décrites, de manière plus ou moins détaillée. Pour consulter l'acte proprement dit, il convient de rechercher la cote au niveau des articles (registre ou liasse) des minutes du notaire (cote de type 'MC/ET').
    Ancienne(s) cote(s):
    302 MI
    - Inventaire après décès de Jean Philippe Charles Bernard, ancien marchand miroitier, quai Pelletier, 9 janvier 1781
      Informations concernant le classement et la cotation du document:
      Attention: la cote de répertoire (de type 'MC/RE') ne permet pas de consulter la minute de l'acte. ll convient de rechercher la cote de la minute (de type 'MC/ET') au niveau des articles (registre ou liasse) de minutes du notaire.
      L'accès aux images numérisées des pages du répertoire se fait au niveau de description supérieur (' Répertoire du notaire '), rubrique ' Consulter les archives numérisées associées'.
      Inventaires après décès de 1781 (1797 actes), par Thierry Boudignon, v. 1995 (base de données migrée: voir contexte dans le Plan d’orientation général - Notaires de Paris, guides thématiques du Minutier).
      Date de création de la notice: 2004
      inventaire après décès; Pelletier (quai); Bernard, Jean-Philippe-Charles; commerçant; miroitier
    - Inventaire après décès de Marie Jeanne Lacombe, épouse Jean Charlot, ancien marchand de vin, rue Aumaire, 3 mars 1781
      inventaire après décès; Lacombe, Marie-Jeanne; Charlot, Jean; commerçant
    - Inventaire après décès de Charles Nicolas Leveque, maître de langues, rue Beaujolais, 6 mars 1781
      inventaire après décès; Leveque, Charles-Nicolas
    - Inventaire après décès de Marie Anne Meune, veuve Jean Paturel, maître d'hôtel du duc de Nivernais, rue de Tournon, 12 mars 1781
      inventaire après décès; Tournon (rue de); Meune, Marie-Anne; Paturel, Jean; Nivernais (duc de); maître d'hôtel
    - Inventaire après décès de Marie Justine Dehansy, épouse Louis Antoine Leboucher, ancien marchand, bourgeois de Paris, rue Saint-Thomas-du-Louvre, 29 mars 1781
      inventaire après décès; Saint-Thomas-du-Louvre (rue); Dehansy, Marie-Justine; Leboucher, Louis-Antoine; commerçant